【裁判字號】    95,交訴,4
【裁判日期】    950301
【裁判案由】    業務過失致死等
【裁判全文】
臺灣苗栗地方法院刑事判決               95年度交訴字第4號
公  訴  人  臺灣苗栗地方法院檢察署檢察官
被      告  己○○
                    號10樓
上列被告因業務過失致死等案件，經檢察官提起公訴（94年度偵
字第1569號、第2759號），本院合議庭裁定改由受命法官獨任進
行簡式審判程序，判決如下：
    主  文
己○○從事業務之人，因業務上之過失致人於死，處有期徒刑貳
年，緩刑伍年。
    犯罪事實及理由
一、犯罪事實：
    己○○係受僱於「恆春交通企業有限公司」（下稱恆春交通
    公司），持有職業聯結車駕駛執照，以從事大客車駕駛為業
    務之司機。於民國94年5 月1 日下午，駕駛恆春交通公司之
    車號Z5-440號大客車，搭載「雄菱工程股份有限公司」之員
    工及家屬共計29人，由高雄市前往苗栗縣遊玩，沿苗栗縣苗
    124 線道由仙山往獅潭鄉方向行駛，同日下午4 時59分許，
    行經苗栗縣獅潭鄉縣○○村45.4公里（起訴書誤載
    為45.6公里）下坡轉彎處時，明知汽車行駛時，駕駛人應注
    意車前狀況及兩車併行之間隔，並隨時採取必要之安全措施
    ，而依當時情節，其係跟隨同公司駕駛經驗較熟練之林鳳銘
    所駕駛之車號Y3-618號大客車，依當時路況為乾燥柏油路面
    、無缺陷及障礙物，速限50公里之良好情況，在轉彎處前復
    設有減速慢行之三角警告標誌，詎因一時疏忽，應注意能注
    意而不注意前有大轉彎，且林鳳銘已採取靠對向車道，以便
    安全轉彎之方式慢速轉彎，仍欲由後方超越林鳳銘所駕駛之
    大客車，因一時煞車不及，遂直接以時速49公里之速度衝往
    對向車道邊之護欄後，整車跌落山谷，致車內乘客吳許雀、
    吳美緣、李炳林、洪萬聰因此受有臚內出血、血胸合併窒息
    而死亡，其餘乘客戌○○、地○○、辰○○、戊○○、天○○、丁○○、李亭萱、子○○、庚○○、卯○○、丑○○、
    癸○○○、辛○○、壬○○、朱春兆、巳○○、亥○○、陳
    淑芳、申○○、乙○○、酉○○、吳秀真、午○○、丙○○
    、未○○等人受有身體多處傷害（業務過失傷害部分，業據
    撤回告訴，詳如後述）。
二、證據名稱：
（一）被告己○○於本院審理中之自白。
（二）證人寅○○、戊○○、甲○○、陳錦靜、未○○、巳○○
      、亥○○、辰○○、地○○、壬○○、辛○○、吳秀真、
      午○○、陳淑芳、丑○○、乙○○、酉○○、宇○○、林
      鳳銘分別於警詢、偵查中之證述。
（三）道路交通事故現場圖、臺灣省竹苗區車輛行車事故鑑定委
      員會鑑定意見書、財團法人車輛研究測試中心行車紀錄器
      紀錄紙判讀及行政院衛生署苗栗醫院一般生化學檢查檢驗
      結果各1 份、相驗筆錄、相驗屍體證明書及驗斷書各4 份
      、長庚紀念醫院診斷證明及行政院衛生署苗栗醫院住院診
      斷證明書各1 張、為恭紀念醫院診斷證明書3 張、苗栗大
      千綜合醫院診斷證明書及大順醫院診斷證明書各2 張、檢
      察官履勘現場筆錄1 份、汽車車籍查詢、苗栗監理站汽車
      駕駛人螢幕列印各1 紙、公路總局高雄區監理所自動化車
      輛檢驗紀錄表影本2 紙及現場照片多張。
三、又查被告前未曾受有期徒刑以上刑之宣告，有臺灣高等法院
    被告前案紀錄表1 份在卷可按，其雖因一時疏忽鑄成大錯，
    惟事後已由其當時所受僱之恆春交通公司與被害人及其家屬
    戊○○等人達成和解等情，有和解明細1 紙暨和解書19份附
    卷足憑，且其本身因前開車禍亦受有傷害，需長期復建治療
    乙節，亦有廣和骨科外科診所診斷證明書1 張在卷可參，被
    告經此次刑之宣告後，應知所警惕，信無再犯之虞，本院因
    認其所受宣告之刑，以暫不執行為適當，乃併予宣告緩刑5
    年，以勵自新。
四、公訴意旨另略以：被告上開所為，尚涉有刑法第284 條第2
    項前段之業務過失傷害罪嫌。按告訴乃論之罪，告訴人於第
    一審辯論終結前得撤回其告訴；又告訴經撤回者，應諭知不
    受理之判決，刑事訴訟法第238 條第1 項、第303 條第3款
    分別定有明文。本件起訴書認被告己○○觸犯刑法第284 條
    第2 項前段之罪，依同法第287 條之規定，須告訴乃論。茲
    據告訴人戌○○、地○○、辰○○、戊○○、天○○、丁○○、李亭萱、子○○、庚○○、卯○○、丑○○、癸○○○
    、辛○○、壬○○、朱春兆、巳○○、亥○○、陳淑芳、申
    ○○、乙○○、酉○○、吳秀真、午○○、丙○○、未○○
    等人具狀表示已與被告所屬恆春交通公司達成和解，願意撤
    回對被告之告訴，有和解明細、和解書及刑事陳報狀等附卷
    足憑，依前揭說明，本應為不受理之諭知，惟公訴意旨認此
    部分與上開論罪科刑之業務過失致死部分，有想像競合之裁
    判上一罪關係，爰不另為不受理之諭知，附此敘明。
五、應適用之法條：
（一）刑事訴訟法第273 條之1 第1 項、第299 條第1 項前段、
      第310 條之2 、第454 條第1 項。
（二）刑法第276 條第2 項、第74條第1款。
（三）罰金罰鍰提高標準條例第1條前段、第2條。
六、如不服本件判決，應於判決送達之日起10日內，向本院提起
    上訴（須附繕本）。
本案經檢察官黃彥琿到庭執行職務。
中    華    民    國    95    年    3     月    1     日
                  刑事第三庭  法  官  林卉聆
以上正本證明與原本無異。
如不服本判決，應於判決送達後10日內向本院提出上訴狀（應抄
附繕本）。告訴人或被害人如對於本判決不服者，應具備理由請
求檢察官上訴，其上訴期間之計算係以檢察官收受判決正本之日
期為準。
                              書記官  盧俊良
中    華    民    國    95    年    3     月    1     日
附錄論罪科刑之法條全文：
中華民國刑法第276條
因過失致人於死者，處2 年以下有期徒刑、拘役或2 千元以下罰
金。
從事業務之人，因業務上之過失犯前項之罪者，處5 年以下有期
徒刑或拘役，得併科3 千元以下罰金。


司法院資訊處製作；財團法人民間司法改革基金會備份。
